臺灣臺北地方法院民事裁定
111年度勞小抗字第1號
抗  告  人  王偲豪  
相  對  人  台莊資產管理開發股份有限公司

法定代理人  黃耀興  
相  對  人  曾金龍  
            郭憲紘  
上列當事人間請求給付工資等事件，抗告人對於民國110年11月3
0日本院臺北簡易庭109年度北勞小更二字第1號裁定提起抗告，
本院裁定如下：
    主  文
一、抗告駁回。
二、抗告費用新臺幣壹仟元由抗告人負擔。
    理  由
一、對於小額程序之第一審裁判提起上訴或抗告，非以其違背法
    令為理由，不得為之，並應表明原裁判所違背之法令及其具
    體內容，暨依訴訟資料可認為原裁判有違背法令之具體事實
    ，民事訴訟法第436條之24第2項、第436條之25、第436條之
    32第3項準用第488條第3項定有明文；所謂違背法令，是指
    依同法第436條之32第2項準用第468條所定判決不適用法規
    或適用不當、第469條第1款至第5款所定判決當然違背法令
    之情形。如未依上開規定表明抗告理由，依同法第436條之3
    2第3項準用第495條之1第1項、第449條第1項規定，應裁定
    駁回之。
二、本件抗告人雖以原審違反民事訴訟法第199條第1項、第2項
    規定為由，對於原裁定提起抗告，然依其主張：原審未向抗
    告人行使闡明權，命抗告人補正完整書狀，逕認抗告人是為
    適用小額程序而為一部請求，裁定駁回抗告人之訴，違反民
    事訴訟法第199條第1項、第2項規定等語，應是對於原裁定
    所論斷：抗告人起訴時請求相對人台莊資產管理開發股份有
    限公司（下稱台莊公司）補發工資等合計新臺幣（下同）8
    萬元，嗣為變更、追加，請求相對人補發工資14萬6,250元
    等合計19萬元並提繳勞工退休金1,037元，抗告人固否認是
    為適用小額訴訟程序而為一部請求，並稱當初不知如何請求
    ，有些訴訟標的不是很清楚，後來請教他人才知道如何算云
    云，然抗告人於105年間已對相對人台莊公司起訴請求確認
    僱傭關係存在等，對於兩造間之勞資糾紛主張早有瞭解，更
    已訴訟多時，且所主張之補發工資無何等難以計算之處，卻
    於本件僅就一部起訴，核係為適用小額程序而為一部請求，
    又未陳明就其餘額不另起訴請求，自與民事訴訟法第436條
    之16規定有違，是本件起訴不合法定程式，且無從補正等語
    ，指摘原審取捨證據、認定事實之職權行使不當，並未具體
    表明原審應如何闡明抗告人補正而未闡明，故抗告意旨指摘
    原審違反民事訴訟法第199條第1項、第2項規定，為無理由
    ，應予駁回。
三、本件抗告費用為裁判費新臺幣1,000元，應由抗告人負擔，
    爰確定如主文第2項所示。
四、據上論結，本件抗告為無理由，依民事訴訟法第436條之32
    第3項、第495條之1第1項、第449條第1項、第436條之19第1
    項、第95條、第78條，裁定如主文。
中　　華　　民　　國　　111 　年　  10  　月　　 4  　日
                    勞動法庭    審判長法  官   林玲玉
　　　　　　　　　　　　　　　　　　　法  官   翁偉玲
　　　　　　　　　　　　　　　　　　　法  官   莊仁杰
以上正本係照原本作成。
本裁定不得再抗告。  
中　　華　　民　　國　　111 　年　　10　　月　　4 　　日
                                      書記官   廖宣惟